臺灣板橋地方法院交通事件裁定　　　　　　　　　九十一年度交聲字第一三五六號
　　原處分機關　交通部公路總局臺北區監理所
　　異　議　人
　　即受處分人　甲○○　四十歲.
右列受處分人因違反道路交通管理處罰條例案件，對於交通部公路總局臺北區監理所
中華民國九十一年七月二十六日所為之處分（原處分案號：北監五字第裁四○─Ｃ0
0000000號），聲明異議，本院裁定如左：
    主  文
異議駁回。
    理  由
一、按汽車駕駛人，駕駛汽車拒絕接受酒精測試之檢定者，處新臺幣（以下同）六萬
    元罰鍰，並吊銷其駕駛執照，道路交通管理處罰條例第三十五條第三項、及同條
    例第三條第八款定有明文。
二、本件受處分人即異議人甲○○於九十一年五月二十四日凌晨一時五十一分左右，
    駕駛車號ＧＴ─七九六七號自用一般小客車，沿臺北縣新莊中港二橋行駛，經臺
    北縣警察局新莊分局（以下稱新莊分局）員警攔查，發現受處分人身上有明顯之
    酒味，於是按照警察人員交通執法程序手冊之「取締酒後駕車程序」，明確告知
    並勸導受處分人應接受酒精濃度測試，並告知拒絕測試將處以六萬元罰鍰之後果
    ，惟受處分人竟仍未配合接受測試，舉發員警乃以受處分人有違反前揭道路交通
    管理處罰條例第三十五條第三項規定之行為掣單舉發。嗣因受處分人拒絕簽收員
    警開立之舉發違反道路交通管理事件通知單，經員警在舉發通知單上載明受處分
    人拒絕簽收之事由後，依違反道路交通管理事件統一裁罰標準及處理細則第十一
    條第一項第一款規定，視為受處分已經收受該通知單。惟受處分人於應到案日期
    前向原處分機關提出申訴，經原處分機關轉請舉發單位即新莊分局調查結果，仍
    認受處分人有前述違規行為，原處分機關乃依前揭道路交通管理處罰條例第三十
    五條第三項及違反道路交通管理事件統一裁罰標準表之規定，於九十一年七月二
    十六日裁處異議人罰鍰六萬元並吊銷駕駛執照。
三、訊據受處分人固不否認有於前述時地飲酒駕車之事實，惟矢口否認有任何拒絕酒
    測之行為，辯稱：「當日於新莊中港二橋被三位員警攔下酒測，吹氣二次皆不行
    ，經員警示範，伊再吹，一員警謂可，但檢測出來卻被另兩位員警撕碎丟吊橋下
    ，接著伊再吹一次，報告出來又不行，‧‧‧‧之後我有要求警員將酒測單據給
    我看，但是警察不肯給我看，就表示要開我拒絕酒測的舉發單」云云，惟查：受
    處分人有於前述時間駕駛前揭自小客車，經警發覺其身上有酒味，並為警要求接
    受酒精測試檢定而拒絕之違規事實，業據證人即開單告發受處分人之員警林典蔚
    於本院九十一年九月十九日調查時，以具結擔保其供述之真實性並在負擔偽證罪
    之心理處罰狀態下供稱：「異議人雖然同意我們做酒測，但是他是以消極的態度
    來作酒測，不配合我們的要求，第一次時異議人是含著吹氣管不吹氣，結果測不
    出結果；第二次異議人吹氣時間太短，通常我們做的時間是三到五秒，但是異議
    人只有稍吹一下，就表示他完成了；第三次也是同第二次情形，結果三次都無法
    測試成，當時我們攔下異議人時，就發現他散發濃厚的酒味氣，所以才會要求他
    做酒測的。我們在作酒測前，都會告知受測人測試方法並指導他如何吹氣及時間
    等等，才讓他們作測試」、「酒測結果不成功的話，根本不會有所謂的酒測單出
    來，‧‧‧當天異議人酒測時，根本沒有酒測單」等語（當日訊問筆錄參照），
    按證人林典蔚乃為原處分機關所認定受處分人有前開違規行為之原證人，其並到
    庭在本院面前以言詞供述本件訴訟上之待證事實－即受處分人有前開違規事實，
    是由證人林典蔚上開供述以觀，已足使本院得有原處分機關所認定受處分人有於
    前揭時地駕駛汽車並拒絕接受員警之酒精測試檢定之事實為屬真實之確信，且於
    本件卷存證據資料內並無任何積極證據足以證明證人林典蔚上開供述係屬虛偽，
    亦無有足以令人顯信其供述為不可採之品性證據或前科證據存在，本院自不得僅
    以證人為本件開單告發受處分人之員警而全盤抹煞其在訴訟上所具有之原證人資
    格，而受處分人對前開證人之供述並無法舉出或請本院調查任何對其有利之證據
    資料，以使本院對證人所供述受處分人違規之事實產生任何合理之懷疑，且交通
    警察掣單舉發違反道路交通管理處罰條例所列之違規事實，本質上為行政處分，
    係公務員基於職務上之權力，依法就特定之具體事件所為之具公法上效果之單方
    面行政行為，基於公務員為公法上行為具有公信力之原則，該行政行為當可被推
    定為真正，其據以依法處分之事實認定亦為正確無誤，從而本件異議人既未能提
    出證據以資證明其確無違規行為，僅空言稱其無違規行為，其所為辯解尚難遽予
    採信，本件事證明確，受處分人之違規行為堪以認定。
四、綜上所述，受處分人確有在前揭時地駕駛前揭自小客車，為警發現其滿身酒味，
    拒絕配合值勤員警對其為酒精測試檢定之行為，從而原處分機關乃依前揭道路交
    通管理處罰條例第三十五條第三項之規定逕行裁處受處分人罰鍰六萬元並予吊銷
    其駕駛執照，核無違誤，本件受處分人之異議為無理由，自應將其異議駁回。據
    上論斷，應依道路交通案件處理辦法第十九條，裁定如主文。
中      華      民      國    九十一      年     十一     月    十八    日
                                      臺灣板橋地方法院交通法庭
                法  官  古  秋  菊
右正本證明與原本無異。
如不服本裁定，應於裁定送達後五日內向本院提出抗告狀。
                                            書記官  蕭  詩  穎
中      華      民      國    九十一      年     十一     月    十八    日
